【裁判字號】    95,易,211
【裁判日期】    951013
【裁判案由】    竊盜
【裁判全文】
臺灣宜蘭地方法院刑事判決               95年度易字第211號
公  訴  人  臺灣宜蘭地方法院檢察署檢察官
被      告  甲○○
上列被告因竊盜案件，經檢察官提起公訴（94年度偵字第3275號
），經本院合議庭裁定以簡式審判程序審理，判決如下：
    主  文
甲○○連續攜帶兇器竊盜，處有期徒刑拾月。
    事實及理由
一、構成犯罪事實：
    甲○○基於意圖為自己不法所有之概括犯意，連續為下列竊
    盜行為：
（一）於民國94年6月間某日傍晚，在宜蘭縣頭城鎮海水浴場南
      側，持其所有客觀上足供兇器使用之鐵鎚1支，竊取乙○
      ○用以養殖九孔之逆止閥2個，得手後，至宜蘭縣頭城鎮
      ○○路○段323巷15號，以新臺幣600元之價格，變賣予不
      知情之資源回收場負責人黃秋敏。
（二）於94年6月間某日傍晚，在宜蘭縣頭城鎮海水浴場南側，
      持其所有客觀上足供兇器使用之鐵鎚1支，竊取乙○○用
      以養殖九孔之馬達1個，得手後，至宜蘭市某路邊攤變賣
      予不知情之中古回收商。
（三）於94年9月20日15時許，在宜蘭縣頭城鎮海水浴場南側，
      持其所有客觀上足供兇器使用之鐵鎚1支，竊取乙○○用
      以養殖九孔之逆止閥1個。嗣於94年9月20日16時許，再前
      往上址，持其所有客觀上足供兇器使用之鐵鎚1支，竊取
      乙○○用以養殖九孔之逆止閥1個，得手後，至宜蘭市○
      路邊攤，將上開逆止閥2個，變賣予不知情之中古回收商
      。
（四）於94年10月17日20時許，在宜蘭縣頭城鎮海水浴場南側防
      風林內，持其所有客觀上足供兇器使用之鐵鎚1支、鑿子1
      支，竊取乙○○用以養殖九孔之電纜線2綑，並暫放在宜
      蘭縣頭城鎮海水浴場南側工寮旁伺機變賣。
（五）於94年10月18日13時許，在宜蘭縣頭城鎮海水浴場南側防
      風林內，持其所有客觀上足供兇器使用之鐵鎚1支、鑿子1
      支，竊取乙○○用以養殖九孔之長約280公尺電纜線，得
      手後將之剪成62條，並暫放在宜蘭縣頭城鎮海水浴場南側
      防風林內。
（六）嗣於94年10月18日23時30分許，經警在甲○○位於宜蘭縣
      頭城鎮海水浴場南側工寮旁發現2綑電纜線後，查覺有異
      始知上情。
二、認定犯罪事實所憑之證據及理由：
（一）被告甲○○於警詢、本院審理中之自白。
（二）證人乙○○於警詢中之證詞。
（三）證人黃秋敏於警詢中之證詞。
（四）贓物認領保管單1紙。
（五）照片16幀。
（六）上開（二）至（五）所示證據，足以佐證被告首開自白與
      事實相符。
三、論罪科刑之理由：
（一）按被告行為後，94年2月2日修正公布之刑法（下稱新法）
      已於95年7月1日施行，新法第2條第1項規定：「行為後法
      律有變更者，適用行為時之法律。但行為後之法律有利於
      行為人者，適用最有利於行為人之法律。」，係規範行為
      後法律變更所生新舊法律比較適用之準據法，於新法施行
      後，自應適用新法第2條第1項之規定，為「從舊從輕」之
      比較；又比較新舊法時，應就罪刑有關之共犯、未遂犯、
      想像競合犯、牽連犯、連續犯、結合犯，以及累犯加重、
      自首減輕暨其他法定加減原因（如身分加減）與加減比例
      等一切情形，本於統一性及整體性原則，綜其全部罪刑之
      結果而為比較（最高法院95年度第8次刑事庭會議決議參
      照）。經查：被告行為後，刑法第56條連續犯之規定，業
      於94年2月2日修正公布刪除，並於95年7月1日施行，則被
      告之犯行，因行為後新法業已刪除連續犯之規定，此刪除
      雖非犯罪構成要件之變更，但顯已影響行為人刑罰之法律
      效果，自屬法律有變更，依刑法第2條第1項規定，比較新
      舊法結果，仍應適用較有利於被告之行為時法律即舊法論
      以連續犯，故本件應一體適用行為時法即95年7月1日修正
      生效施行前刑法之規定。
（二）次按攜帶兇器竊盜，祇須行竊時攜帶具有危險性之兇器為
      已足，並不以攜帶之初有行兇之意圖為必要（最高法院62
      年台上字第2489號判例要旨參照）。本件被告所有之鐵鎚
      1支、鑿子1支，雖未扣案，惟其長度分別為8.5公分、4公
      分，均為鐵製品，業經被告於本院審理中供述明確，並繪
      圖附卷供參，該物品質地堅硬，屬客觀上對人身具有危險
      性之物，足以充當為兇器。故被告甲○○所為，均係犯修
      正前刑法第321條第1項第3款攜帶兇器竊盜罪。
（三）被告先後多次竊盜犯行，時間緊接，觸犯構成要件相同之
      罪名，顯係基於概括犯意反覆為之，為連續犯，依修正前
      刑法第56條規定，論以情節較重之攜帶兇器竊盜罪，並加
      重其刑。
（四）審酌被告無犯罪前科，有臺灣高等法院被告前案紀錄表1
      份在卷可參，素行良好，惟其年輕力壯、四肢健全，竟不
      思循正途賺取生活所需，反圖不勞而獲，多次竊取乙○○
      所有財物，影響社會安寧秩序，且迄今均未能賠償被害人
      所受損害，並考量被告於犯罪後坦承犯行，態度良好等一
      切情狀，量處如主文所示之刑。
（五）被告分別用以實施犯罪事實（一）至（五）、（四）至（
      五）所示竊盜使用之鐵鎚1支、鑿子1支，雖為被告所有，
      惟均未扣案，且被告於本院供稱該鐵鎚、鑿子皆已不知去
      向，復無積極證據證明尚屬存在，應認業已滅失，爰不宣
      告沒收。
四、適用之法律：
（一）程序法方面：刑事訴訟法第273條之1第1項、第299條第1
      項前段、第310條之2。
（二）實體法方面：現行刑法第2條第1項前段，95年7月1日修正
      生效前刑法第56條、第321條第1項第3款。
本案經檢察官沈念祖到庭執行職務。
中    華    民    國    95    年    10    月    13    日
                  刑事第四庭   法  官  蘇錦秀
以上正本證明與原本無異。
如不服本判決應於收受本判決後10日內向本院提出上訴書狀，其
未敘述上訴理由者，並得於提起上訴後10日內向本院補提理由書
狀(均須按他造當事人之人數附繕本)「切勿逕送上級法院」。
                               書記官  葉瑩庭
中    華    民    國    95    年    10    月    13    日
附錄本案論罪科刑法條
★刑法第321條：
犯竊盜罪而有左列情形之一者，處6月以上5年以下有期徒刑：
一、於夜間侵入住宅或有人居住之建築物、船艦，或隱匿其內而
    犯之者。
二、毀越門扇、牆垣或其他安全設備而犯之者。
三、攜帶兇器而犯之者。
四、結夥三人以上而犯之者。
五、乘火災、水災或其他災害之際而犯之者。
六、在車站或埠頭而犯之者。
前項之未遂犯罰之。


司法院資訊處製作；財團法人民間司法改革基金會備份。
